【裁判字號】    89,交訴,20
【裁判日期】    890630
【裁判案由】    業務過失致死
【裁判全文】
臺灣花蓮地方法院刑事判決                          八十九年度交訴字第二０號
    公  訴  人  臺灣花蓮地方法院檢察署檢察官
    被      告  甲○○
右列被告因業務過失致死案件，經檢察官提起公訴（八十九年度偵字第九二五號），
本院判決如左：
    主  文
甲○○從事業務之人，因業務上之過失致人於死，處有期徒刑柒月。緩刑參年。
    事  實
一、甲○○係滿達貨運行之大貨車司機，為從事駕駛業務之人，於民國八十八年八月
    十七日，駕駛車號ＡＬ－一五三號營業用大貨車載運砂石，沿花蓮縣一九五號道
    路由南往北方向行駛，於同日下午四時五十分許，行經該道路五公里以南五百公
    尺處（即花蓮縣壽豐鄉○○村○○路○段三四號前），應注意汽車在雙向二車道
    行駛時，均應在遵行車道內行駛，在劃有分向限制線之路段，不得駛入來車之車
    道內，以防止發生危險事故，而依當時情形，又無不能注意之情形，竟疏於注意
    ，未在遵行車道內行駛，且在劃有分向限制線之路段，駛入來車道內，致與在大
    貨車左後側行駛之許明賢所騎乘之車號ＵＵＤ－九０一號輕型機車發生擦撞，許
    明賢人、車倒地後並遭大貨車捲入後車輪內，因多重外傷及失血過多而當場死亡
    。甲○○於肇事後，即報警處理並向據報前往現場處理該車禍事件之警員自首而
    接受裁判。
二、案經甲○○自首及被害人許明賢之配偶乙○○訴請及臺灣花蓮地方法院檢察署檢
    察官相驗後，自動檢舉偵查起訴。
    理  由
一、訊據被告甲○○坦承於右開時地駕駛營業用大貨車肇事致被害人許明賢慘死輪下
    之事實，亦不否認其應負過失責任，惟辯稱：當天伊未與被害人發生擦撞，亦不
    知被害人為何會捲入伊車輪下，伊在跨越分向限制線駛入來車道前，有確定並無
    來車始直線行駛，伊不知被害人究係與伊同向或逆向行駛云云。經查右揭事實，
    有道路交通事故調查報告表附現場圖、照片六幀在卷可稽。而被害人確係因本件
    車禍傷重不治當場死亡之事實，復經檢察官督同法醫師到場相驗屬實，製有相驗
    屍體證明書、驗斷書、勘驗筆錄、履勘筆錄各乙份在卷可憑。且從上開現場圖及
    現場照片中所示之煞車痕軌跡及人車倒地相關位置加以研判，被告明顯超越分向
    限制線，駛入來車道，未再遵行車道內行駛，致與騎乘在其大貨車左後側之被害
    人機車發生擦撞，被害人倒地後因而被大貨車捲入後車輪內，其過失情形已極為
    顯然，是被告前揭辯解核屬避重就輕之飾詞，尚無足採。
二、按汽車在雙向二車道行駛時，均應在遵行車道內行駛，在劃有分向限制線之路段
    ，不得駛入來車之車道內，道路交通安全規則第九十七條第一款及第二款定有明
    文。又該規則所稱之汽車，包括大貨車在內，亦為同規則第三條第二款第一目所
    明定。本件被告領有適當之汽車駕照，對上開交通安全規定應無不知之理，其駕
    駛大貨車自應注意遵守上述規定，又依卷附之交通事故調查報告表所載，本件肇
    事時、地之天候、路況皆屬良好，則肇事時地亦無不能注意之情事，被告竟不注
    意而肇事，導致被害人身亡，衡情顯有過失；此亦經臺灣省花東區車輛行車事故
    鑑定委員會及台灣省車輛行車事故覆議鑑定委員會為相同之認定，有各該委員會
    之鑑定意見書及函各乙份附卷足參，又被害人之死亡結果與被告之過失行為間並
    有相當之因果關係，本件事證已明，被告犯行洵堪認定，應予依法論科。
三、查被告平日以駕駛大貨車為業，為從事駕駛業務之人，核其所為係犯刑法第二百
    七十六條第二項之業務過失致人於死罪。又查被告於肇事後即以電話報案，嗣並
    留在現場向到場處理車禍事故之員警坦承肇事乙節，業據證人即當時在場處理本
    件車禍之花蓮縣警察局吉安分局月眉派出所警員丙○○到庭結證屬實（見本院八
    十九年六月十六日審判筆錄），為對於未發覺之罪自首而受裁判，應予減輕其刑
    。爰審酌被告尚無前科，素行良好及其過失程度，且於事後迅速與被害人家屬達
    成和解，有花蓮縣吉安鄉調解委會調解書乙紙附卷足參，犯後態度尚稱良好等一
    切情狀，量處如主文所示之刑，以示懲儆。末查被告前未曾受有期徒刑以上刑之
    宣告，此有本院刑事被告全國前案紀錄表乙紙在卷可稽，本院認其經此科刑判決
    已得教訓，應知警惕，當無再犯之虞，因認對被告所處之刑以暫不執行為適當，
    爰併宣告緩刑三年，以啟自新。
據上論結，應依刑事訴訟法第二百九十九條第一項前段，刑法第二百七十六條第二項
、第六十二條前段、第七十四條第一款，罰金罰鍰提高標準條例第一條前段，判決如
主文。
本案經檢察官李子春到庭執行職務
中      華      民      國    八  十  九    年    六    月    三  十    日
                              臺灣花蓮地方法院刑事庭
                                  法  官  張  健  河
右正本證明與原本無異。
如對本判決不服，應於送達後十日內，向本院提出上訴狀。（應抄附繕本）
                                  法院書記官
中      華      民      國    八  十  九    年    六    月    三  十    日
附錄本案論罪科刑法律條文：刑法第二百七十六條第二項
刑法第二百七十六條：
因過失致人於死者，處二年以下有期徒刑、拘役或二千元以下罰金。
從事業務之人，因業務上之過失犯前項之罪者，處五年以下有期徒刑或拘役，得併科
三千元以下罰金。


司法院資訊處製作；財團法人民間司法改革基金會備份。
